臺灣高等法院臺中分院刑事裁定　　　　96年度交抗字第1102號
抗　告　人
即受處分人　甲○○
上列抗告人因違反道路交通管理處罰條例案件，不服臺灣彰化地
方法院中華民國96年11月13日裁定（96年度交聲字第874號），
提起抗告，本院裁定如下：
    主  文
原裁定撤銷，發回臺灣彰化地方法院。
    理  由
一、原裁定意旨略以：異議人即受處分人甲○○駕駛車牌號碼IK
    －573號營業一般大貨車，於96年7月22日上午6時38分許，
    行經國道1號北上99公里處，因「汽車行駛高速公路速度超
    過最高速限（20公里以上未滿40公里）【經雷射槍測定行速
    122公里，限速100公里，超速22公里，測距199公尺】」，
    為國道公路警察局第二警察隊楊梅分隊員警攔停並掣單舉發
    ，惟異議人未於應到案日期前到案，嗣經交通部公路總局臺
    中區監理所彰化監理站於96年9月21日，依道路交通管理處
    罰條例第33條第1項第1款之規定，裁處異議人新臺幣（下同
    ）4,500元之罰鍰，並記違規點數1點。異議人固不否認於前
    揭時、地，為警攔停並掣單舉發之事實，惟辯稱伊未超速駕
    駛，應係測速有誤云云。經96年10月25日函查內政部警政署
    國道公路警察局第二警察隊楊梅分隊之本件測速照相器最接
    近96年7月22日之維修紀錄，嗣經該單位函覆：「……查本
    件楊梅分隊使用雷射測速槍（槍號：UX009032號）係以雷射
    光束瞄準同時於車道行駛車輛中之單一目標車進行偵測，偵
    測時不受其他車道上行駛中之車輛干擾及當時流量之影響…
    …」、「檢驗結果：於中華民國95年3月7日進行校正檢查，
    經檢驗校正以上儀器均可正常使用」等語明確，此有內政部
    警政署國道公路警察局第二警察隊楊梅分隊96年10月30日公
    警二交字第0960271471號函暨其所檢附之臺灣光學有限公司
    檢驗報告各一件在卷可稽，是本件違規之採證儀器即雷射測
    速槍（槍號：UX009032號）應係屬可正常使用之狀態，則該
    雷射測速槍所測之結果自應予採信，是異議人前開請求，尚
    非有理。是以，本件原處分機關所為之處分，於法並無不合
    ，受處分人聲明異議為無理由等語。
二、聲明異議意旨略以：異議人於本件舉發之當時，行經101公
    里處為緩坡，車流量很大，小車很多，車速已降低為80公里
    ，當其行經99公里處時，車速未達100公里，且其剛從緩坡
    過來，又載貨，應不可能在短短之距離會超速，異議人開此
    車已有10年以上從未超過100公里時速，況且是122公里，實
    為離譜。因此，異議人質疑員警係測得別車，而誤以為係本
    車等語。又本件抗告意旨略以：抗告人（即異議人）所有之
    車為十幾年的車齡，已無很好的性能，在短短的路段怎能有
    超速之可能，故認係員警誤攔本車，因當時車流量大，本車
    行駛外側車道，員警較好攔車等語。
三、經查：抗告人辯稱其行經101公里處為緩坡，車流量很大，
    小車很多，車速已降低為80公里，當其行經99公里處時，車
    速未達100公里，且其剛從緩坡過來，又載貨，應不可能在
    短短之距離會超速等語，卷內並無相關資料可憑，惟如抗告
    人所陳無疑，該大貨車是否能於2公里內加速時速40公里至
    122公里，衡諸常情，並非毫無疑慮。且抗告人聲明異議意
    旨質疑員警攔錯車等語，原審並未傳喚舉發員警到庭作證，
    尚有予以查明印證之必要；原審未傳喚抗告人到庭陳述意見
    或賦予其聲請傳喚證人查證之機會，僅憑內政部警政署國道
    公路警察局第二警察隊書函及雷射測速槍維修紀錄等書證，
    即逕為抗告人不利之認定，稍嫌速斷。抗告意旨指摘原裁定
    不當，非無理由，應由本院將原裁定撤銷，並為期調查之翔
    實、地域之便及維護抗告人審級之利益，將本件發回原審法
    院更為調查後另為適當之裁定。
四、據上論結，應依道路交通案件處理辦法第26條，刑事訴訟法
    第413條前段，裁定如主文。
中　　華　　民　　國　　96　　年　　12　　月　　13　　日
　　　　　　刑事第七庭    審判長法　官  林  榮  龍
　　　　　　　　　　　　　　　  法　官  江  錫  麟
　　　　　　　　　　　　　　　  法　官  張  惠  立
上列正本證明與原本無異。
不得再抗告。
                                書記官  林  育  德
中　　華　　民　　國　　96　　年　　12　　月　　13　　日
